# 公司客户要求我司在出货前由客户品质增加一道出货检验服务可以冲减收入吗？

提问人：chenfanxin 时间：2022-09-08 09:07:49
公司客户要求我司在出货前由客户品质增加一道出货检验服务（工资差旅费由我司承担）可以冲减收入吗？

回答人：chenyiwei
如果是客户到本企业场地依据其质量标准进行验收，且合同约定由本企业负担客户人员的差旅费，则按新收入准则下“应付客户对价”的原则处理，会计上可以将实际承担的客户人员差旅费等冲减收入。